Config:
  hfst:
    Gen: ../../../src/generator-gt-norm.hfst
    Morph: ../../../src/analyser-gt-norm.hfst
  xerox:
    Gen: ../../../src/generator-gt-norm.xfst
    Morph: ../../../src/analyser-gt-norm.xfst
    App: lookup

Tests:
  Verb - ehmbiah[cook] :
    ehmbiah+V+I+0+Ipfv+H+Sg1:       akmbiah
    ehmbiah+V+I+0+Ipfv+H+Sg2:       įhmbiah
    ehmbiah+V+I+0+Ipfv+H+Sg3:       ehmbiah
    ehmbiah+V+I+0+Ipfv+H+Indef:   ch’ehmbiah
    ehmbiah+V+I+0+Ipfv+H+Pl1:       ts’ehmbiah
    ehmbiah+V+I+0+Ipfv+H+Pl2:       ah’mbiah
    ehmbiah+V+I+0+Ipfv+H+Pl3:       hehmbiah